【裁判字號】    91,訴,386
【裁判日期】    920130
【裁判案由】    毒品危害防制條例
【裁判全文】
臺灣士林地方法院刑事判決                          九十一年度訴字第三八六號
    公  訴  人  臺灣士林地方法院檢察署檢察官
    被      告  甲○○
右列被告因違反毒品危害防制條例案件，經檢察官提起公訴（九十一年度毒偵字第七
○○號），追加起訴（九十二年度毒偵字第一一號），及函請併案審理（台灣板橋地
方法院檢察署九十一年度毒偵字第一五三四號），本院判決如左：
    主  文
甲○○連續施用第一級毒品，累犯，處有期徒刑壹年，扣案專供施用毒品之注射針筒
貳支（九十一年度保管字第三九五三號）、第一級毒品海洛因陸包共計淨重伍點壹捌
公克均沒收銷燬；又施用第二級毒品，累犯，處有期徒刑伍月，扣案之第二級毒品安
非他命淨重零點伍公克、專供施用毒品之吸食器壹組均沒收銷燬；應執行有期徒刑壹
年肆月，扣案專供施用毒品之注射針筒貳支（九十一年度保管字第三九五三號）、第
一級毒品海洛因陸包共計淨重伍點壹捌公克、第二級毒品安非他命淨重零點伍公克、
專供施用毒品之吸食器壹組均沒收銷燬。
    事  實
一甲○○曾因妨害公務案件，經臺灣臺東地方法院判處有期徒刑六月確定，復因逃亡
  案件經國防部軍事法院判決確定在案，合併應執行有期徒刑一年七月，於民國八十
  九年五月二十七日縮刑期滿執行完畢。詎猶不知悔改，前因施用第一級毒品案件，
  經臺灣臺北地方法院於八十七年七月二十四日以八十七年度毒聲字第五六五號裁定
  送觀察、勒戒後，認有繼續施用毒品傾向，復經該院於八十七年九月十一日以八十
  七年度毒聲字第九三七號裁定令入戒治處所施以強制戒治一年，八十八年四月六日
  再以八十八年度毒聲字第八七二號裁定停止戒治，所餘期間付保護管束，迨保護管
  束期滿，經臺灣臺北地方法院檢察署檢察官於八十八年十一月十一日以八十八年度
  戒毒偵字第七一號為不起訴處分確定。復又因施用第一級毒品，經台灣士林地方法
  院檢察署檢察官聲請強制戒治並起訴，聲請強制戒治部分，經本院於八十九年十一
  月十八日以八十九年度毒聲字第二一二三號裁定令入戒治處所施以強制戒治一年，
  並於八十九年十一月二十八日起執行，起訴部分，經本院於八十九年十二月二十五
  日以八十九年度訴字第五四五號判處有期徒刑八月確定。猶不知真切悔悟，復基於
  施用第一級毒品海洛因之概括犯意，先自九十一年二月十五日至同年月二十二日，
  或在台北市○○區○○路一○一號住處，或在台北市○○區○○路十五─四六號三
  樓居處，以將海洛因置入針筒（並無證據證明係專供施用毒品之用）注射，或摻入
  香菸內吸用之方式施用三次海洛因，又於九十一年三月初至九十一年四月十七日止
  ，在所承租之台北縣三重市○○街二五一號五樓六○二號居處，以將海洛因置入九
  十一年四月十八日扣案且為專供施用海洛因之針筒二支內（甲○○自九十一年四月
  十四日起持有）注射之方式，或摻入香菸內吸用之方式施用海洛因，期間或二、三
  天施用一次，或一天施用數次。復另起施用第二級毒品安非他命及持有專供施用毒
  品安非他命器具之犯意，於九十一年四月十七日二十三時，在其三重市上址租住處
  ，以扣案其於九十一年四月十五日持有之專供施用安非他命之吸食器施用第二級毒
  品安非他命一次。嗣先於九十一年二月二十二日十二時三十分許，為警在台北市○
  ○區○○路十五─四六號三樓為警搜索查獲，並扣得針筒一支；復於同年四月十八
  日二時三十分，在台北縣三重市○○街二五一號五樓六○二號房查獲，並扣得第一
  級毒品海洛因六包（共淨重五點一八公克）、第二級毒品安非他命（淨重○．五公
  克）及專供施用毒品之針筒二支與吸食器一個。
二案經台北市政府警察局大同分局報告臺灣士林地方法院檢察署檢察官偵查起訴、追
  加起訴及台灣板橋地方法院檢察署檢察官函請併案審理。
    理  由
一右揭犯罪事實，業據被告甲○○於本院調查、審理時自白不諱，其先後為警查獲時
  所採集之尿液經分送台北市立療養院及台灣檢驗科技股份有限公司鑑驗，均呈嗎啡
  陽性反應，九十一年四月十八日採集之尿液，並有安非他命陽性反應，此有該院、
  公司之煙毒尿液檢驗報告書及濫用藥物尿液檢驗報告附卷可參。而扣案之白粉六包
  （共淨重五點一八公克），經送法務部調查局鑑定，確有海洛因成分，此有該局九
  十一年六月三日調科一字第○六○○○六一八九號鑑定通知書在卷可參；扣案疑似
  安非他命之物一包（淨重○．五公克），經台北縣政府警察局三重分局鑑驗，確為
  第二級毒品安非他命，此有毒品初步鑑驗報告單附卷可參。此外復有九十一年四月
  十八日扣案之專供被告施用海洛因之針筒二支及專供施用安非他命之吸食器一個可
  參。綜上，堪認被告之自白與事實相符，足以採信。本案事證明確，被告上開犯行
  均堪以認定，應依法論科。
二按海洛因、安非他命分屬毒品危害防制條例第二條第一項第一款、第二款所規範之
  第一級及第二級毒品；又按施用毒品經觀察勒戒後，無繼續施用毒品傾向者，檢察
  官為不起訴處分後，五年內再施用毒品，經觀察勒戒，認有繼續施用毒品傾向或三
  犯以上者，應進入訴訟程序審理，毒品危害防制條例第二十條第三項定有明文。本
  件被告前因施用第一級毒品案件，經臺灣臺北地方法院於八十七年七月二十四日以
  八十七年度毒聲字第五六五號裁定送觀察、勒戒後，認有繼續施用毒品之傾向，復
  經該院於八十七年九月十一日以八十七年度毒聲字第九三七號裁定令入戒治處所施
  以強制戒治一年，八十八年四月六日再以八十八年度毒聲字第八七二號裁定停止戒
  治，所餘期間付保護管束，迨保護管束期滿，經臺灣臺北地方法院檢察署檢察官於
  八十八年十一月十一日以八十八年度戒毒偵字第七一號為不起訴處分確定。復又因
  施用第一級毒品，經台灣士林地方法院檢察署檢察官聲請強制戒治並起訴，聲請強
  制戒治部分，經本院於八十九年十一月十八日以八十九年度毒聲字第二一二三號裁
  定令入戒治處所施以強制戒治一年，並於八十九年十一月二十八日起執行，起訴部
  分，並經本院於八十九年十二月二十五日以八十九年度訴字第五四五號判處有期徒
  刑八月確定等情，有台灣高等法院檢察署刑案記錄簡覆表、台灣高等法院被告全國
  前案紀錄表、台灣士林地方法院檢察署刑案資料查註紀錄表在卷可稽，本次被告再
  度施用毒品海洛因為三犯，是被告所為符合上開規定，合予敘明。
三核被告施用海洛因部分，係犯毒品危害防制條例第十條第一項之施用第一級毒品海
  洛因罪；施用安非他命部分，係犯同條例第十條第二項之施用第二級毒品安非他命
  罪。被告於施用毒品海洛因及安非他命前後持有該毒品之低度行為，應為施用之高
  度行為所吸收，不另論罪。被告先後多次施用第一級毒品海洛因之犯行，時間緊接
  ，犯罪構成要件相同，顯係出於概括之犯意而為，皆為連續犯，應依刑法第五十六
  條之規定，以一罪論，並加重其刑。另被告於九十一年四月十四日持有九十一年四
  月十八日扣案之專供施用毒品海洛因之針筒二支，及另行起意於九十一年四月十五
  日持有扣案專供施用毒品安非他命之吸食器一個（九十一年度保管字第三九五三號
  ）部分，各係犯同條例第十一條第三項之持有專供施用毒品器具罪。被告所犯前開
  施用第一級毒品罪與持有專供施用毒品器具罪（針筒部分）間，及施用第二級毒品
  安非他命與持有專供施用毒品器具罪（吸食器部分）間，各有方法結果之牽連犯關
  係，應各從施用第一級毒品、施用第二級毒品之重罪處斷。被告所犯上開二罪，犯
  意各別，行為互異，罪質互殊，應分論併罰。檢察官函請併案審理部分，雖未經起
  訴，然與已起訴且經本院論罪科刑部分有連續犯之裁判上一罪關係，另持有專供施
  用毒品器具罪部分，雖未經起訴，然與已起訴及追加起訴且經本院論罪科刑部分，
  有牽連犯裁判上一罪之關係，本院自均應併予審究，附此敘明。又被告曾受事實欄
  所示有期徒刑之執行，有台灣高等法院被告全國前案紀錄表、台灣高等法院檢察署
  刑案紀錄簡覆表各一份附卷足憑，其於受有期徒刑之執行完畢後，五年內再犯本件
  有期徒刑以上之刑之二罪，均為累犯，就其所犯二罪均應依刑法第四十七條之規定
  加重其刑，施用第一級毒品部分，並應依法遞加重之。爰審酌被告前有毒品前科，
  竟仍不知改悔，陷於毒癮而難以自拔，及其犯罪之動機、手段、於本件犯罪後尚能
  坦承犯行，態度良好等一切情狀，分別量處如主文所示之刑，並其定應執行刑。
四扣案之海洛因六包共淨重五．一八公克為第一級毒品、安非他命一包淨重○．五公
  克、九十一年四月十八日扣案之二支針筒、吸食器一個均為專供施用毒品之器具，
  均屬違禁物，應依毒品危害防制條例第十八條第一項前段之規定於各該罪行之主刑
  項下宣告沒收銷燬之。另扣案之針筒一支，並無證據證明為被告專供施用毒品所用
  ，亦無證據證明為被告所有及和本件犯行有涉，自無從諭知沒收，附此敘明。
五依刑事訴訟法第二百九十九條第一項前段，毒品危害防制條例第十條第一項、第二
  項、第十一條第三項、第十八條第一項前段，刑法第十一條、第五十六條、第五十
  五條、第四十七條、第五十一條第五款，判決如主文。
本案經檢察官林聰良到庭執行職務。
中      華      民      國     九十二     年     一      月     三十    日
                                      臺灣士林地方法院刑事第一庭
                                          法  官  江  翠  萍
右正本證明與原本無異。
如不服本判決應於送達後十日內向本院提出上訴狀。
                                          書記官  范  淑  芬
中      華      民      國     九十二     年     二      月      七     日
附錄本案論罪科刑法條全文：
毒品危害防制條例第十條第一項、第二項：
  施用第一級毒品者，處六月以上五年以下有期徒刑。
  施用第二級毒品者，處三年以下有期徒刑。
毒品危害防制條例第十一條第三項：
  持有專供製造或施用毒品之器具者，處一年以下有期徒刑、拘役或新臺幣一萬元以
  下罰金。


司法院資訊處製作；財團法人民間司法改革基金會備份。
